【裁判字號】    98,交聲,1001
【裁判日期】    980831
【裁判案由】    違反道路交通管理處罰條例聲明異議
【裁判全文】
臺灣桃園地方法院交通事件裁定        98年度交聲字第1001號
原處分機關  交通部公路總局新竹區監理所
異  議  人
即受處分人  甲○○
上列異議人即受處分人因違反道路交通管理處罰條例案件，對於
交通部公路總局新竹區監理所中華民國98年3 月23日所為之處分
（原處分案號：壢監裁字第裁53-DB0000000號）聲明異議，本院
裁定如下：
    主  文
異議駁回。
    理  由
一、按汽車駕駛人，行經有燈光號誌管制之交岔路口闖紅燈者，
    處新臺幣（下同）1,800 元以上5,400 元以下罰鍰，道路交
    通管理處罰條例第53條第1 項定有明文。又按汽車駕駛人有
    前開第53條規定之情形者，除依該條處罰鍰外，並予記違規
    點數3 點，同條例第63條第1 項第3 款亦有明文規定。
二、本件原處分機關交通部公路總局新竹區監理所係以：異議人
    即受處分人（下稱異議人）甲○○於民國98年1 月31日中午
    12時35分許，駕駛車牌號碼AR-6773 號自用小貨車（下稱系
    爭自用小貨車），行駛於桃園縣中壢市○○路往普義路方向
    ，於行經上開路段與延平路口時，闖紅燈直行中華路，適舉
    發單位桃園縣政府警察局中壢分局機動派出所員警於該處執
    勤，見狀遂以異議人駕車行經有燈光號誌管制之交岔路口闖
    紅燈為由，依違反道路交通管理處罰條例第53條第1 項之規
    定掣單舉發，嗣異議人提出申訴，經原處分機關函請舉發單
    位調查結果，仍認異議人確有前開違規行為，原處分機關乃
    依上開條文、道路交通管理處罰條例第63條第1 項、違反道
    路交通管理事件統一裁罰基準及處理細則第43條、第44條及
    第67條等規定，於98年3 月23日以壢監裁字第裁53-DB00000
    00號違反道路交通管理事件裁決書，裁處異議人罰鍰2,700
    元，並記違規點數3 點在案。
三、聲明異議意旨略以：異議人於前揭時、地係沿中華路往中壢
    火車站方向行駛，於行經中華路與延平路口時，號誌確為綠
    燈，又當時開單員警所站立之位置並無法看到路口停止線之
    情形，且在警員所站立之位置與路口中間亦有一變電箱阻礙
    員警視線，故異議人認為本件應是員警誤判云云。
四、經查：
    (一)異議人於前揭時間駕駛系爭自用小貨車行駛於桃園縣中壢
      市○○路往普義路方向，而於行經上開路段與延平路口時
      ，確有闖紅燈直行中華路之行為乙情，業據證人即本件舉
      發員警楊鵬飛於本院調查時結證稱：本件交通違規是由伊
      所舉發，伊當天是與程言宏及林國文警員共同執行交通執
      法勤務，伊與乙○○○○當時是站在中華路與延平路口之
      中華路上已過路口處，該路口之號誌先是往延平路方向綠
      燈、往中華路方向紅燈，此時不可直行中華路，要等到往
      中華路方向之燈號也變成綠燈箭頭時，才可以直行中華路
      ，而異議人駕車通過路口時，往中華路方向之燈號還是紅
      燈，所以伊才會攔檢異議人並舉發闖紅燈；異議人當時是
      在往中華路方向之燈號已經亮起紅燈很久後，才駕車通過
      路口來到伊等面前，伊的確有看到異議人闖紅燈等語明確
      （參見本院卷第19頁背面、第20頁），並有證人丙○○○
      ○所提出之舉發現場圖1 紙（參見本院卷第24頁）、舉發
      現場照片5 幀（參見本院卷第25至27頁）及勤務分配表1
      紙（參見本院卷第28頁）附卷可稽。
    (二)至異議人雖以前揭情詞置辯。惟查，就丙○○○○於舉發
      本件交通違規時，其所站立之位置及有無障礙物或視線死
      角乙節，業據證人丙○○○○於本院調查時結證稱：伊當
      天所站立之位置可以清楚看到路口之情形，而伊所提出之
      編號1 照片是由伊當時所站立之位置往路口拍，顯示伊的
      確可以清楚看到路口情形，編號2 照片則是顯示異議人通
      過路口時之號誌，當時往中華路方向之號誌為紅燈，另編
      號3 照片是顯示正常直行中華路之號誌燈號，至編號4 、
      5 照片則是顯示路口全貌，又因前方變電箱之高度並不高
      ，所以並不會擋住伊視線等語綦詳（參見本院卷第20頁）
      ，核與證人乙○○○○於本院調查時結證稱：伊並未目擊
      異議人闖紅燈之經過，因為伊當時正在開單，但伊等當天
      所站立之位置，確可清楚看到路口情形，並無障礙物或視
      線死角等語情節一致（參見本院卷第21頁），並有前揭舉
      發現場照片附卷可據，足見證人丙○○○○於舉發本件交
      通違規當時，尚無因遭障礙物遮蔽或視線不佳而有錯看之
      虞，是異議人辯稱：員警所站立之位置無法看到路口情形
      ，且有變電箱阻礙視線云云，已難逕予採信為真。再者，
      證人丙○○○○及乙○○○○到庭所陳述之上開舉發及目
      擊情形，經查尚無違反經驗或論理法則之處，且遍查本件
      卷存證據資料，亦無任何積極證據足以證明上開證人前揭
      所述係虛偽不實，亦無足可顯信上開證人陳述不可採信之
      品性證據或前科證據存在，自不得僅因上開證人為本件開
      單舉發異議人或在場共同執勤之員警，即遽予否認渠等上
      開證述之可信性，況上開證人與異議人間素昧平生，並無
      仇隙嫌怨，而警員執行公務時，本身即受有行政懲處責任
      之監督，且到庭具結作證，更係以刑事責任擔保渠等證言
      之真實性，從而，證人楊鵬飛及乙○○○○於本院調查時
      所結證前情，應堪採信確屬實情。基此，本件事證明確，
      異議人確有於前揭時、地駕車行經有燈光號誌管制之交岔
      路口而闖紅燈之違規行為，洵堪認定。
五、綜上所述，本件事證明確，異議人於前揭時、地駕車行經有
    燈光號誌管制之交岔路口闖紅燈之違規行為，要屬明確，堪
    予認定。從而，原處分機關依前揭道路交通管理處罰條例第
    53條第1 項、違反道路交通管理事件統一裁罰基準及處理細
    則第43條、第44條、第67條暨違反道路交通管理事件統一裁
    罰標準表之規定，裁處異議人罰鍰2,700 元，並依同條例第
    63條第1 項第3 款規定，併予記違規點數3 點，其認事用法
    均核無違誤。是異議人之異議，為無理由，應予駁回。
六、據上論斷，應依道路交通案件處理辦法第19條，裁定如主文
    。
中    華    民    國     98    年    8    月    31    日
                      交通法庭  法  官   陳振嘉
以上正本證明與原本無異。
如不服本裁定，應於裁定送達後5 日內向本院提出抗告狀。
                                書記官   李佳穎
中    華    民    國    98    年    9     月    1     日


司法院資訊處製作；財團法人民間司法改革基金會備份。
